臺灣高雄地方法院刑事判決　　　　　　　96年度易字第1566號
公　訴　人　臺灣高雄地方法院檢察署檢察官
被　　　告　丁○○
上列被告因竊盜案件，經檢察官提起公訴（96年度偵字第10053
、10427 、10833 號），本院判決如下：
    主  文
丁○○犯如附表所示之罪，均累犯，各處如附表所示之刑，均減
刑如附表所示；應執行有期徒刑陸月，如易科罰金，以新臺幣壹
仟元折算壹日。
    犯罪事實
一、丁○○前因竊盜案件，經本院於民國91年5 月31日，以91年
    度易字第1334號判處有期徒刑5 月確定，於91年9 月11日易
    科罰金執行完畢。詎其猶不知悛悔改過，竟基於意圖為自己
    不法所有之犯意，分別於附表所示之時間、地點，以附表所
    示之方式，竊取如附表所示被害人之物，嗣分別為警查獲，
    始知上情。
二、案經己○○、甲○○、戊○○訴由高雄市警察局三民第二分
    局、高雄市政府警察局新興分局報請臺灣高雄地方法院檢察
    署檢察官偵查起訴。
    理  由
一、訊據被告丁○○固坦承有為附表編號一、二所示之竊盜犯行
    ，然矢口否認有何如附表編號三所示之竊盜犯行，辯稱：伊
    當天是要去理髮，鐵捲門並沒有放下來，木門是打開的，伊
    就直接走進去，並沒有要行竊的意思云云。惟查：
  (一)按被告以外之人於審判外之言詞或書面陳述，除法律有規定
    者外，不得作為證據，刑事訴訟法第159 條第1 項定有明文
    。證人己○○、甲○○、戊○○於警詢中所為陳述，依首揭
    法條規定，原則上亦無證據能力。然被告以外之人於審判外
    之陳述，雖不符刑事訴訟法第159 條之1 至之4 條之規定，
    而經當事人於審判程序同意作為證據，法院審酌該言詞陳述
    或書面陳述作成時之情況，認為適當者，亦得為證據，此刑
    事訴訟法第159 條之5 亦定有明文。本件被告於準備程序本
    院訊問時對證據能力亦不爭執，且至言詞辯論終結前，就前
    開證人於警詢中所為陳述之證據能力亦未聲明異議。再前開
    證人己○○等於警詢中之陳述，亦未經被告主張有何非出於
    自由意志之情形，是本件認為容許渠等陳述之證據能力，亦
    無不當，應依刑事訴訟法第159 條之5 之規定，認前開3 位
    證人於警詢中之證述具有證據能力。
  (二)次按，被告以外之人於偵查中向檢察官所為陳述，除顯有不
    可信之情況者外，得為證據，刑事訴訟法第159 條之1 第2
    項定有明文。偵查中對被告以外之人（包括證人、鑑定人、
    告訴人、被害人及共同被告等）所為之偵查筆錄，或被告以
    外之人向檢察官所提之書面陳述，性質上均屬傳聞證據。惟
    現階段刑事訴訟法規定檢察官代表國家偵查犯罪、實施公訴
    ，依法其有訊問被告、證人及鑑定人之權，證人、鑑定人且
    須具結，而實務運作時，檢察官偵查中向被告以外之人所取
    得之陳述，原則上均能遵守法律規定，不致違法取供，其可
    信度極高，職是，被告以外之人前於偵查中已具結而為證述
    ，除反對該項供述得具有證據能力之一方，已釋明「顯有不
    可信之情況」之理由外，不宜以該證人未能於審判中接受他
    造之反對詰問為由，即遽指該證人於偵查中之陳述不具證據
    能力。本案證人己○○、戊○○於檢察官偵查中所為之陳述
    ，被告及其辯護人均未曾提及檢察官在偵查時有不法取供之
    情形，依上說明，其於偵查中之證言自均具有證據能力。
  (三)附表編號一、二所示之犯罪事實，迭據被告丁○○於警詢、
    檢察官偵訊中、本院審理時坦承不諱，核與證人己○○、甲○○於警詢中之證述，及證人己○○於檢察官偵查中證述之
    情節相符，並有監視錄影帶所翻拍之現場照片14張附卷為憑
    ，被告之自白核與事實相符，堪以採信，被告此部分犯行，
    事證明確，洵堪認定。
  (三)附表編號三所示之犯行，被告雖以前揭情詞置辯，然案發當
    日即96年4 月1 日為星期日，證人戊○○大嫂所經營之美髮
    院並未營業，大門亦清楚印有「週日公休」之字樣，被告復
    自承從未至該店理髮，顯與商家並非熟識，何以堅持非進入
    店內理髮不可？倘被告確係前往理髮，則發現該美髮院週日
    公休，縱大門並未鎖住，其進入店內呼喊亦無人回應之際，
    又何須深入該美髮院店面營業場所之後方，至廚房及樓梯之
    交接處，以致右手觸摸玻璃櫥櫃？被告所辯難謂與情理相符
    ，不足為信。此外，被害人出門時大門門鎖完好，並有上鎖
    ，返家時被告正在屋內，而門鎖業已損壞，且櫥櫃抽屜內之
    物品有被翻動等情，業據被害人即證人戊○○於警詢、檢察
    官偵查中，及本院審理時均指訴綦詳，而被害家屬係於案發
    後第一時間即反應抽屜內之物確有被攪動之情形，而於證人
    戊○○在警局製作筆錄時，其家人曾立即打電話表示案發現
    場之門鎖遭人破壞等情，亦經證人即前往現場處理員警乙○○於本院審理時具結證述明確（見本院卷第53、54頁）；參
    以，證人即事後拍攝現場照片員警丙○○證稱：其前往案發
    現場拍照時，被害人之家屬以鑰匙開門，無法打開，始發現
    門鎖業已遭人破壞乙節（見本院第56頁）。衡諸案發之始，
    證人之記憶理應最為清晰，亦較少顧及人情壓力，及思慮證
    詞之後果，客觀上係蓄意設詞誣攀，或捏造隱匿真相之情形
    甚少，其真實性與可信性較高，故證人戊○○所述其住處之
    門鎖遭人破壞，抽屜之物品為人翻動等語，自無不可信之處
    ；輔以證人丙○○亦證述，被害人住處大門之門鎖極易撬開
    等語（見本院卷第57頁）。是被告確係持用不明之工具破壞
    被害人住處之門鎖，而於夜間侵入他人住宅行竊，此部份之
    犯行，堪以認定。
二、查侵入竊盜究以何時為著手起算時點，依一般社會觀念，咸
    認行為人以竊盜為目的，而侵入他人住宅，搜尋財物時，即
    應認與竊盜之著手行為相當，故行為人用眼睛搜尋財物，縱
    其所欲物色之財物尚未將之移入自己支配管領之下，惟從客
    觀上已足認其行為係與侵犯他人財物之行為有關，且屬具有
    一貫接連性之密接行為，顯然已著手於竊盜行為之實行（最
    高法院84年度台上字第4341號判決可資參照）；又刑法第32
    1 條第1 項第2 款所謂毀越門扇牆垣，係指毀損或超越及踰
    越門扇牆垣而言，與用鑰匙開鎖啟門入室者不同。又條文規
    定將「門扇」、「牆垣」、「其他安全設備」並列，則所謂
    「門扇」應專指門戶而言，指分隔住宅或建築物內外之出入
    口大門而言。至所謂「其他安全設備」，指門扇、牆垣以外
    ，依社會通常觀念足認為防盜之一切設備者，即屬相當（最
    高法院22年上字第454 號、25年上字第4168號判例參照）。
    再者，毀壞構成門之一部之鎖，則應認係毀壞門扇，至於已
    經進入大門室內之住宅或建築物內部諸門，不論是房間門、
    廚房門亦應認係安全設備（司法院73年7 月7 日廳刑一字第
    603 號研究意見參照）。本件附表編號三所示之門鎖，係安
    裝於門上，乃構成門之一部，有警詢卷附現場照片為憑，被
    告破壞該門鎖，揆諸首揭說明，自該當毀壞門扇之加重條件
    。
三、核被告丁○○就附表編號一、二所為，各係犯刑法第320 條
    第1 項之普通竊盜罪；就附表編號三所為，係犯刑法第321
    條第2 項、第1 項第1 款、第2 款之毀壞門扇、於夜間侵入
    住宅竊盜未遂罪。被告於附表編號三之竊盜犯行，雖著手於
    構成要件之實行，惟僅打開抽屜翻動物品，旋即遭被害人發
    現報警而當場查獲，其犯罪尚屬未遂，爰依刑法第25條第2
    項之規定，按既遂犯之刑度減輕其刑。被告先後3 次犯行，
    犯意各別，應予分論併罰。又被告前因竊盜案件，經本院於
    91年5 月31日，以91年度易字第1334號判處有期徒刑5 月確
    定，於91年9 月11日易科罰金執行完畢，有臺灣高等法院被
    告前案紀錄表、本院被告院內索引卡紀錄表報表、臺灣高雄
    地方法院檢察署刑案資料查註紀錄表附卷可稽，其受有期徒
    刑之執行完畢後，5 年內故意再犯本件有期徒刑以上之罪，
    均為累犯，應依刑法第47條第1 項之規定，各加重其刑，並
    就附表編號三所示之罪，依同法第71條第1 項之規定先加後
    減輕之。爰審酌被告正值青壯年，不思以正當途徑掙取金錢
    ，竟因一時經濟拮据，圖以不勞而獲之方式獲取財物，犯罪
    動機及目的均非良善，且被告於夜間侵入他人之住宅行竊，
    惡性較普通竊盜重大，對於被害人之人身安全不無潛在威脅
    ，且就附表編號三之犯行，猶匿詞矯飾、圖卸刑責，難認已
    有悔悟之意，惟斟酌被告業已坦承部分犯行，被害人等之財
    物損失尚非鉅大等一切情狀，分別量處如附表所示之宣告刑
    。末按，中華民國96年罪犯減刑條例（下稱減刑條例）業經
    總統於96年7 月4 日以華總一義字第09600083761 號令公布
    ，並自同年月16日施行；而犯罪在中華民國96年4 月24日以
    前者，除本條例另有規定外，有期徒刑、拘役或罰金，減其
    刑期或金額二分之一；又依本條例應減刑之罪，未經判決確
    定者，於裁判時，減其宣告刑。依前項規定裁判時，應於判
    決主文同時諭知其宣告刑及減得之刑；又犯最重本刑為5 年
    以下有期徒刑以下之刑之罪，依本條例規定減為6 月以下有
    期徒刑、拘役者，應於為減刑裁判時，併諭知易科罰金折算
    之標準，減刑條例第2 條第1 項第3 款、第7 條、第9 條分
    別定有明文。本件被告所犯如附表所示之犯罪，其犯罪時點
    均為96年4 月24日以前，爰依上開規定減其宣告刑，並斟酌
    被告高職畢業，家境小康，及目前社會經濟情況不佳，謀生
    不易等因素，從輕諭知減刑後易科罰金之折算標準，並定其
    應執行之刑及諭知易科罰金之折算標準，以示懲儆。
據上論斷，應依刑事訴訟法第299 條第1 項前段，中華民國96年
罪犯減刑條例第2 條第1 項第3 款、第7 條、第9 條、第10條第
1 項，刑法第320 條第1 項、第321 條第2 項、第1 項第1 款、
第2 款、第25條第2 項、第41條第1 項前段，第47條第1 項、第
51條第5 款、第71條第1 項，刑法施行法第1 條之1 第1 項、第
2 項前段，判決如主文。
中　　華　　民　　國　　96　　年　　7 　　月　　20　　日
                  刑事第十一庭  審判長法　官  何秀燕
                                      法  官  林揚奇
                                      法　官  戰諭威
以上正本證明與原本無異。
如不服本判決，應於判決送達後10日內，向本院提出上訴狀。
                                      書記官  董明惠
中　　華　　民　　國　　96　　年　　7 　　月　　20　　日
附錄本案論罪科刑法條全文：
中華民國刑法第320條：
意圖為自己或第三人不法之所有，而竊取他人之動產者，為竊盜
罪，處5 年以下有期徒刑、拘役或5 百元以下罰金。
意圖為自己或第三人不法之利益，而竊佔他人之不動產者，依前
項之規定處斷。
前二項之未遂犯罰之。
中華民國刑法第321條：
犯竊盜罪而有左列情形之一者，處6 月以上、5 年以下有期徒刑
：
一  於夜間侵入住宅或有人居住之建築物、船艦或隱匿其內而犯
    之者。
二  毀越門扇、牆垣或其他安全設備而犯之者。
三  攜帶兇器而犯之者。
四  結夥三人以上而犯之者。
五  乘火災、水災或其他災害之際而犯之者。
六  在車站或埠頭而犯之者。
前項之未遂犯罰之。
附表
┌──┬────┬─────┬────────────┬─────┬───┐
│編號│犯罪時間│ 犯罪地點 │    犯  罪  事  實      │罪名及刑度│減刑後│
├──┼────┼─────┼────────────┼─────┼───┤
│ 一 │96年3 月│高雄市三民│被告徒手竊取櫃臺旁邊的櫃│刑法第320 │有期徒│
│    │16日21時│區○○街7 │子內，被害人己○○所有的│條第1 項  │刑壹月│
│    │15分許  │號「高名補│皮包（內有現金新臺幣7,50│有期徒刑│又拾伍│
│    │        │習班」    │0 元、存摺6 本、印章2 顆│月        │日    │
│    │        │          │、身份證、行動電話1 支及│          │      │
│    │        │          │鑰匙等物）；得手後取走上│          │      │
│    │        │          │開皮包內之現金花用殆盡，│          │      │
│    │        │          │行動電話丟棄至高雄市成功│          │      │
│    │        │          │路大排水溝，皮包及其餘之│          │      │
│    │        │          │物則棄置於左列補習班附近│          │      │
│    │        │          │某機車腳踏墊上。嗣經調閱│          │      │
│    │        │          │監視錄影而循線查獲。    │          │      │
├──┼────┼─────┼────────────┼─────┼───┤
│ 二 │96年3 月│高雄市三民│被告徒手竊取櫃臺抽屜內之│刑法第320 │有期徒│
│    │25日下午│區灣中里莊│皮包1 只，及被害人甲○○│條第1 項  │刑壹月│
│    │21時35分│敬路288 號│所有之行動電話1 支；得手│有期徒刑│又拾伍│
│    │        │10樓「新高│後因皮包內並無有價值之物│月        │日    │
│    │        │鳳醫院附設│，即將上開皮包丟棄在該醫│          │      │
│    │        │護理之家」│院之浴室內，另將上開行動│          │      │
│    │        │          │電話丟棄至高雄市○○路旁│          │      │
│    │        │          │之水溝。嗣經調閱監視錄影│          │      │
│    │        │          │帶而循線查獲。          │          │      │
├──┼────┼─────┼────────────┼─────┼───┤
│ 三 │96年4 月│高雄市新興│被告於左列之夜間，持不明│刑法第321 │有期徒│
│    │1 日19時│區○○路35│工具破壞大門門鎖，進入被│條第2 項、│刑肆月│
│    │35分許  │1號       │害人戊○○之住處，正打開│第1 項第1 │      │
│    │        │          │抽屜搜尋財物之際，為被害│款、第2 款│      │
│    │        │          │人發覺，而報警查獲。    │有期徒刑捌│      │
│    │        │          │                        │月        │      │
└──┴────┴─────┴────────────┴─────┴───┘
